ACORDAO-COMPLETO-2557500

ACÓRDÃO DE RELAÇÃO

ACÓRDÃO DE RELAÇÃO 7595/2022 ATA 37/2022 - PRIMEIRA CÂMARA

Acórdão 7595/2022-TCU-Primeira Câmara
	Vistos, relacionados e discutidos estes autos de recurso de reconsideração, interposto pelo Sr. Márcio Leandro Antezana Rodrigues, ex-Prefeito Municipal de Santa Luzia/MA, contra o Acórdão 8705/2021-TCU-Primeira Câmara, por meio do qual esta Corte julgou suas contas irregulares e o condenou ao pagamento de débito com aplicação de multa,
	Considerando que, na presente peça recursal, o recorrente limita-se a manifestar sua insatisfação com o conteúdo do acórdão recorrido e a rediscutir o mérito do processo fundamentado em alegações jurídicas, sem apresentar fatos novos;
	Considerando que os documentos acostados aos autos (peça 68) não se enquadram no conceito de fatos novos;
	Considerando que a notificação da decisão ocorreu em 13/7/2021 (peça 44) e o presente recurso foi interposto em 27/4/2022 (peça 68) ;
	Considerando que o recorrente havia oposto embargos de declaração em 22/7/2021 (peça 45) , tendo sido notificado da decisão que rejeitou os seus embargos em 12/4/2022 (peça 66) ;
	Considerando que a oposição de embargos de declaração é causa de suspensão do prazo para interposição dos demais recursos (art. 34, § 2º da LOTCU) ;
	Considerando, pois, que o recurso ora em apreciação foi interposto após o período total de 23 dias, já deduzidos os dias em que o prazo foi suspenso devido à oposição de embargos de declaração;
Considerando que os elementos trazidos aos autos pelo recorrente não demonstram a superveniência de fatos novos, razão pela qual a intempestividade não pode ser afastada, a teor do art. 285, § 2º, Regimento Interno do TCU;
	Considerando os pareceres uniformes da Secretaria de Recursos e do Ministério Público junto ao TCU no sentido do não conhecimento do presente recurso, por intempestivo e não apresentar fatos novos;
	Os Ministros do Tribunal de Contas da União ACORDAM, por unanimidade, com fundamento no art. 32, parágrafo único, da Lei 8.443/92, c/c o art. 285, caput, e § 2º, do Regimento Interno do TCU, em:
	1. não conhecer do recurso de reconsideração, por intempestivo e não apresentar fatos novos; e
	2. dar ciência deste acórdão ao recorrente, bem como dos pareceres que o fundamentam (peças 70, 71, 72 e 76) . 
1. Processo TC-Processo 018.033/2018-0 (TOMADA DE CONTAS ESPECIAL) 
	1.1. Responsáveis: Consulplan Consultoria e Planejamento Ltda. (01.943.184/0001-96) ; Ilzemar Oliveira Dutra (XXX.729.423-XX) ; Márcio Leandro Antezana Rodrigues (XXX.253.093-XX) ; Veronildo Tavares dos Santos (XXX.114.833-XX) .
	1.2. Recorrente: Márcio Leandro Antezana Rodrigues (XXX.253.093-XX) .
	1.3. Órgão/Entidade: Prefeitura Municipal de Santa Luzia/MA.
	1.4. Relator: Ministro Benjamin Zymler.
	1.5. Representante do Ministério Público: Procurador Sergio Ricardo Costa Caribé.
	1.6. Relator da deliberação recorrida: Ministro-Substituto Augusto Sherman Cavalcanti
	1.7. Unidades Técnicas: Secretaria de Recursos (Serur) ; Secretaria de Controle Externo de Tomada de Contas Especial (SecexTCE) .
	1.8. Representação legal: Sâmara Santos Noleto (12.996/OAB-MA) , representando Márcio Leandro Antezana Rodrigues; Carlos Sérgio de Carvalho Barros (4.947/OAB-MA) , Brenno Silva Gomes Pereira (20.036/OAB-MA) e outros, representando Veronildo Tavares dos Santos. 
	1.9. Determinações/Recomendações/Orientações: não há.

Primeira Câmara

Prefeitura Municipal de Santa Luzia/MA.

Consulplan Consultoria e Planejamento Ltda. (01.943.184/0001-96); Ilzemar Oliveira Dutra (XXX.729.423-XX); Márcio Leandro Antezana Rodrigues (XXX.253.093-XX); Veronildo Tavares dos Santos (XXX.114.833-XX).

BENJAMIN ZYMLER

Sâmara Santos Noleto (12.996/OAB-MA), representando Márcio Leandro Antezana Rodrigues; Carlos Sérgio de Carvalho Barros (4.947/OAB-MA), Brenno Silva Gomes Pereira (20.036/OAB-MA) e outros, representando Veronildo Tavares dos Santos.

Procurador Sergio Ricardo Costa Caribé.

TOMADA DE CONTAS ESPECIAL (TCE)

Secretaria de Recursos (Serur); Secretaria de Controle Externo de Tomada de Contas Especial (SecexTCE).